【裁判字號】    91,訴,1842
【裁判日期】    921126
【裁判案由】    違反槍砲彈藥刀械管制條例等
【裁判全文】
臺灣桃園地方法院刑事判決                        九十一年度訴字第一八四二號
    公  訴  人  臺灣桃園地方法院檢察署檢察官
    被      告  乙○○
    指定辯護人  本院公設辯護人  辛○○
    指      定
    義務辯護人  莊守禮律師
    被      告  己○○
        （原名郭宗禹）
    指定辯護人  本院公設辯護人  壬○○
右列被告等因違反槍砲彈藥刀械管制條例等案件，經檢察官提起公訴（九十一年度偵
字第一０二七八號、第一０九八四號），本院判決如左：
    主  文
乙○○共同未經許可，無故持有可發射子彈具有殺傷力之改造玩具手槍，累犯，處有
期徒刑壹年陸月，併科罰金新臺幣參萬陸仟元，罰金如易服勞役，以新台幣玖佰元即
銀元參佰元折算壹日。扣案如附表編號一所示之改造克拉克手槍壹枝（含彈匣壹個）
、附表編號五所示之子彈拾壹顆，均沒收。又幫助預備犯強盜罪，累犯，處有期徒刑
陸月。應執行有期徒刑壹年拾月，扣案如附表編號一所示之改造克拉克手槍壹枝（含
彈匣壹個）、附表編號五所示之子彈拾壹顆，均沒收。
己○○共同連續未經許可，無故持有可發射子彈具有殺傷力之改造玩具手槍，處有期
徒刑貳年陸月，併科罰金新臺幣玖萬元，罰金如易服勞役，以新台幣玖佰元即銀元參
佰元折算壹日。扣案手銬貳副、如附表編號一、三所示之改造手槍貳枝、附表編號五
所示之子彈拾壹顆，均沒收。又未經許可，無故持有制式手槍，處有期徒刑伍年陸月
，併科罰金新台幣新臺幣玖萬元，罰金如易服勞役，以新台幣玖佰元即銀元參佰元折
算壹日，扣案如附表編號二所示之制式手槍壹枝（含彈匣壹個）、附表編號四所示之
子彈參顆均沒收。應執行有期徒刑柒年拾月，併科罰金拾捌萬元，罰金如易服勞役，
以罰金總額與六個月之日數比例折算，扣案手銬貳副、如附表所示之槍枝及子彈均沒
收。
    事  實
一、乙○○前於民國八十八年間因公共危險案件，經台灣雲林地方法院判處有期徒刑
    六月確定，並於八十九年二月九日易科罰金執行完畢。而己○○（原名郭宗禹）
    前曾於八十年間因違反懲治盜匪條例、殺人等案件，經分別台灣彰化地方法院、
    台灣高等法院台中分院判處有期徒刑十二年、十四年六月，褫奪公權八年，嗣經
    台灣高等法院台中分院定其應執行刑為有期徒刑二十年，褫奪公權八年確定後，
    在八十二年三月十二日入監服刑，並於八十九年九月一日縮短刑期假釋出監，假
    釋期間交付保護管束至九十八年十二月三十一日（此部份未構成累犯）。
二、己○○前經多次判刑、執行猶不知所警惕悔悟，緣其於九十年間另因違反貪污治
    罪條例、妨害自由等案件，經台灣桃園地方法院檢察署檢察官偵查後提起公訴（
    台灣桃園地方法院檢察署九十年偵字第九八二二號，惟嗣經本院於九十二年一月
    二十八日以九十一年訴字第五０六號為無罪判決，並經台灣高等法院在九十二年
    九月四日以九十二年上訴字第一二一０號案件駁回上訴），己○○恐因該案判決
    有罪確定後將遭撤銷假釋，為躲避入獄執行殘刑而企圖逃亡出境，遂經由案外人
    甲○○得知子○○有門路可協助變造證件，因之在九十一年三月至四月間，備妥
    其所有照片二張、不知情之戊○○所交付之身分證件（含國民身分證、戶籍謄本
    等）及新台幣（下同）五萬及三萬元現金，兩次委由子○○製作假證件以利其辦
    理護照潛逃出境（所涉偽變造特種文書部分未據起訴），然因子○○所製作、交
    付之偽造證件未能順利申辦護照，己○○即多次要求子○○出面處理或退還所交
    付之款項然均未獲回應，己○○因而對子○○心生不滿，乃決意購買槍枝逼使子
    ○○出面解決。己○○明知各種制式或改造具殺傷力的槍枝、子彈，非經中央主
    管機關許可，不得持有，竟基於持有槍、彈而供自己犯罪之用，未經許可，於九
    十一年五月十七日前某日透過綽號「阿建」之成年男子（真實年籍姓名不詳）居
    間介紹認識綽號「阿明」、「阿成」之成年男子（真實年籍姓名均不詳），而基
    於概括犯意在下列時地向渠等購買手槍：
    (一)在九十一年五月十七日前某日，綽號「阿明」、「阿成」之成年男子先與己○○約在新屋交流道碰面，再帶至桃園市火車站前某處，將一枝可擊發子彈、具
      殺傷力之改造手槍及具有殺傷力之子彈一顆（如附表編號三所示）免費送予己○○，己○○即隨身攜帶或藏放於某處而持有之。
    (二)己○○於持有上開改造槍彈後，認該槍枝性能不佳，遂在數日後（仍在九十一
      年五月十七日前）又以六萬元之代價，在相同地點，向綽號「阿成」、「阿明
      」之成年男子購得如附表編號一所示之可擊發、具殺傷力之改造克拉克玩具手
      槍一枝及改造子彈十九顆而持有之，並自行到桃園縣平鎮市某處郊區試射，順
      利擊發三顆子彈（該三顆子彈因已試射、擊發而未扣案），己○○其後即持之
      與乙○○、綽號「阿順」之成年男子（真實年籍姓名不詳）一同處理子○○假
      證件糾紛事宜（詳如後述）。
三、己○○於取得上開如附表編號一所示之改造克拉克玩具手槍及子彈後，亟欲向子
    ○○索討其因製作假證件而交付之八萬元及因之所受損害賠償，輾轉得知子○○
    在從事權利車買賣、從中得利之行為，即與知悉上情之乙○○、綽號「阿順」之
    成年男子一同商議，打算假借權利車買賣之機會誘使子○○出面，以便趁機追討
    賠償金額。協議既定，三人遂共同基於以強暴、脅迫之非法方法剝奪他人行動自
    由之犯意聯絡，於九十一年五月十七日晚間某時許，由己○○以電話聯絡子○○
    ，佯稱能提供便宜權利車，而約使不知情之子○○、癸○○、庚○○等人在九十
    一年五月十八日十三時許，依約定至桃園縣平鎮市○○路○段三六二號協和汽車
    修理場，其後由乙○○負責在協和修車廠外把風，由己○○持上開改造克拉克玩
    具手槍、綽號「阿順」之成年男子另持非渠等所有、類似手槍之武器（未扣案，
    無證據證明確為手槍）威脅三人，並以己○○所購買、供作案用之手銬銬住子○○、癸○○、庚○○等三人之強暴方法，要求癸○○、庚○○將渠等當時身上所
    攜帶之物品、身分證件等取出置於桌上（並無不法所有之意圖），而以此強暴、
    脅迫之非法方式剝奪子○○、癸○○、庚○○三人之行動自由。繼之，己○○即
    要求子○○交還十萬元並需給付賠償金，子○○即向己○○表示願籌錢，但需先
    讓癸○○、庚○○二人離開籌錢，伊可繼續做為人質等語，己○○考量其本僅意
    在向子○○索賠，無意刁難癸○○、庚○○，遂將癸○○、庚○○、子○○三人
    手銬解開，並要求癸○○、庚○○二人須待渠等離開之後方得離去，隨即與綽號
    「阿順」之成年男子一左一右強押子○○上車，再由「阿順」駕駛車牌號碼三Ｂ
    ─七四九九號之自小客車、己○○押解子○○坐於後座之方式繼續妨害子○○行
    動自由，乙○○則另外駕駛車牌號碼ＢＱ─八三０九號自小客車尾隨其後，注意
    有無他人跟蹤。己○○於車上一再要求子○○需為伊所製作、交付之假證件無法
    使用負責，子○○因行動受限制以致不敢反抗而應允，並以電話聯絡癸○○籌措
    二十萬元，惟癸○○表示僅能籌措十萬元，子○○即向己○○表示先交付十萬元
    現金，再一起至台北萬華地區某處找實際製作假證件之人賠償剩餘金額，己○○
    同意後，遂要子○○聯絡癸○○等人攜帶十萬元現款至國道二號高速公路大溪交
    流道旁之六合加油站旁等候，並聯絡一路跟隨在後之乙○○駕車前往收款，己○○則與綽號「阿順」之成年男子先行駕車載同子○○至桃園縣八德市○○路等候
    ，乙○○向癸○○收取十萬元得手後，即返回該處與己○○等人會合，己○○將
    上開槍枝交給乙○○，並由乙○○收取藏放妥當，一行人改乘乙○○所駕駛之車
    牌號碼ＢＱ─八三０九號自小客車前往台北萬華，車上子○○聯絡陳姓友人出面
    協調，然雙方在台北市○○○○路與梧州路口協商未果，乙○○、己○○一行人
    就載同子○○再度返回桃園縣八德市○○路附近一間空屋，期間子○○因畏懼己○○等人持槍對伊不利而不敢逃跑或任意對外呼救，然伊行動自由仍持續受到己○○等人控制。返回桃園後，己○○見事情越顯複雜，即以電話聯絡中間人甲○○到現場協調，經甲○○在九十一年五月十八日傍晚六時許到場出面緩頰，己○○始同意由其與乙○○載子○○至桃園縣大溪交流道附近讓伊離去，子○○至此
    始獲自由。
四、己○○於前開事件後，為籌措逃亡費用，透過友人得知桃園縣中壢市○○路八十
    七號、丁○○所經營之大順檳榔攤內設有賭場（然無證據證明該處確有經營賭場
    情事），遂另基於意圖為自己不法所有之犯意，計畫至該處行搶、收取保護費，
    並邀乙○○共同為之，乙○○因不想惹麻煩而回絕參與，惟基於幫助之意思應允
    提供助力，屆時將駕車協助己○○到現場並伺機接應離去。己○○即於九十一年
    六月四日凌晨三時許，攜帶先前向「阿明」、「阿成」購得如附表編號三所示之
    可擊發、具殺傷力之改造手槍、彈，搭乘乙○○（基於幫助意思）所駕駛車牌號
    碼ＢＱ─八三０九號自小客車，至桃園縣中壢市○○路八十七號前，己○○在車
    上戴妥全罩式安全帽（以防遭人認出身分）、攜帶具殺傷力且客觀上足以危害人
    之生命身體、得為兇器之改造手槍及子彈後下車前往大順檳榔攤，乙○○則將車
    輛往前開五至十公尺處等候己○○，己○○下車四處左右張望後，即欲進入大順
    檳榔攤後方住家內預備強盜賭場內之財物，適丁○○在檳榔攤內工作發現己○○
    行蹤怪異而打開玻璃門探頭查看，己○○誤以為犯行已遭丁○○察覺，丁○○欲
    向賭場人員通風報信，故而想進入檳榔攤內制伏丁○○，此時丁○○見己○○持
    有手槍隨即緊關玻璃門，己○○欲制止丁○○而對空鳴槍，就在兩人推拉玻璃門
    之際，槍枝卻掉落地上，己○○見事跡敗露，恐遭賭場內人員發現圍堵，隨即拾
    起掉落之改造手槍奔向正在前方等候之乙○○所駕駛車輛逃逸，適有鄰人丙○○
    聽見轟然槍聲而出外查看，恰見己○○匆忙上車，丙○○即上前查看，己○○卻
    持槍伸出車窗嚇阻丙○○，丙○○隨即蹲下並記下車號交由警方追查。己○○與
    乙○○逃離現場後，即返回桃園縣中壢市○○路二四三號五樓之五住處，己○○
    認上開改造手槍性能不佳且為掩飾罪行，而將之棄置於桃園縣中壢市○○路二一
    五巷十五號大樓前垃圾桶內（無證據證明業已滅失），安全帽則棄置在桃園縣中
    壢市○○街與溪洲二街口之舊衣回收桶內。
五、己○○於持有上開具殺傷力之改造槍、彈後，又另行基於持有制式手槍及子彈之
    犯意，在九十一年五月二十七日至同年六月十一日間某日，聯絡綽號「阿成」、
    「阿明」相約在桃園縣平鎮市○○路復旦中學圍牆旁，以二十五萬元之代價向渠
    等購得如附表編號二所示具殺傷力之制式貝瑞塔九二手槍一枝及制式子彈十一顆
    ，旋即到桃園縣平鎮市○○道路下郊區試射，順利擊發二顆子彈（該二顆子彈因
    已試射、擊發而未扣案），己○○其後即隨身攜帶或是藏放在某處而持有上開槍
    彈。嗣警方在九十一年六月四日凌晨接獲民眾報案後，至大順檳榔攤現場蒐證及
    丙○○所提供之車牌號碼循線於九十一年六月十一日四時許，在桃園縣中壢市○○路二四三號五樓之五拘捕己○○，並扣得其持有、供作案用之如附表一、二、
    四、五所示之具殺傷力之改造克拉克玩具手槍一枝（含彈匣）、制式貝瑞塔九二
    手槍一枝（含彈匣）、制式子彈九顆（經實際試射六顆後，僅餘三顆）、改造子
    彈十六顆（經實際試射五顆後，僅剩十一顆）、手銬二付等物。
五、案經桃園縣警察局中壢分局報告台灣桃園地方法院檢察署檢察官偵查起訴。
   理  由
一、訊據被告己○○對於右開所載伊未經許可持有如附表所示之改造手槍、子彈、制
    式手槍、子彈，嗣後並持槍妨害被害人子○○、癸○○、庚○○等人行動自由而
    強制被害人子○○等人交還十萬元款項，並預備強盜他人（賭場）財物等事實，
    迭於警訊、偵訊及本院調查審理時均坦承不諱。另訊據被告乙○○固承認伊有依
    照己○○指示駕駛車牌號碼號ＢＱ─八三０九號自小客車至大溪交流道旁之六合
    加油站向癸○○收取十萬元現金，其後並搭載己○○、子○○及綽號「阿順」之
    成年男子至台北萬華，另伊亦有在犯罪事實欄四所載之時間搭載己○○至大順檳
    榔攤等情，惟矢口否認涉有何共同持有槍彈、妨害自由、幫助預備強盜等犯行，
    並辯稱：伊是從事中古車買賣，當初己○○是要伊去收車款，所以才依照己○○
    指示向癸○○收取十萬元，其後載他們到台北萬華，但期間並沒有限制子○○行
    動自由，也不知道己○○的目的，事後來才知道己○○是因製作假證件出問題，
    才找子○○尋仇，事前伊全然不知情；至會載己○○到大順檳榔攤，是己○○說
    要去附近找朋友，伊有車才載他過去，事前並不知情他是預備要去強盜財物等語
    。惟查：
    (一)被告己○○未經許可，持有制式手槍、改造手槍、制式子彈、改造子彈部份：
      (1)經查，前揭犯罪事實欄二、五所述之犯罪事實，業據被告己○○迭於警訊、
        偵訊及本院調查審理時均坦承不諱，又本件扣案如附表編號一、二、四、五
        所示之手槍及子彈經警送請內政部警政署刑事警察局鑑驗結果，認定：槍
        枝管制編號0000000000號之手槍一支（含彈匣，如附表編號一所
        示），係以仿ＧＬＯＣＫ廠十七型半自動手槍製造之玩具手槍更換土造金屬
        槍管改造而成之改造手槍，機械性能良好，可供擊發子彈使用，認具有殺傷
        力。
        槍枝管制編號0000000000之手槍（含彈匣，如附表編號二所示
        ），係義大利ＢＥＲＥＴＴＡ廠九二Ｆ型口徑９ｍｍ制式半自動手槍，槍管
        內具六條右旋來復線，槍號為Ｄ三六七三四Ｚ，機械性能良好，可擊發同口
        徑子彈，認具殺傷力。送鑑定子彈共二十五顆，其中九顆口徑為９ｍｍｘ
        １９，彈頭形狀為圓頭彈，彈底標記分別為ＷＣ１０－８０９ｍｍ三顆（經
        試射一顆）、ＡＣＰ９９９ＭＭＬＵＧＥＲ三顆（經試射二顆）、ＰＩＮ９
        一顆（經試射一顆）、ＡＰ９ｍｍＬＵＧＥＲ一顆（經試射一顆）、Ｇ .
        Ｆ. Ｌ. ９ｍｍＬＵＧＥＲ一顆（經試射一顆），認均係口徑９ｍｍ制式子
        彈，均具殺傷力；另其餘十六顆子彈，認均係土造子彈，具直徑約８. ８ｍ
        ｍ金屬彈頭，採樣五顆試射，均可擊發，認均具殺傷力等情，此有該署刑事
        警察局九十一年六月十二日刑鑑字第０九一０一四一九八二號槍彈鑑定書及
        鑑定照片在卷可稽（見九十一年偵字第一０九八四卷第一九二至二一一頁）
        ，堪認扣案如附表所示之制式手槍、改造玩具手槍各一支、制式子彈九顆及
        土造子彈十六顆（含已試射擊發之子彈），均有殺傷力無疑。至業經被告己○○攜至桃園縣平鎮市某處郊區試射、順利擊發之制式子彈二顆、改造子彈
        三顆，雖均未扣案而無法送請相關單位實際進行鑑定，然上該子彈既可順利
        擊發，亦應足認具殺傷力。
      (2)至被告己○○向綽號「阿成」、「阿明」所購得如附表編號三所示之改造槍
        、彈，雖因未扣案至無法送請相關單位實際進行鑑定，然被告己○○自承：
        九十一年六月四日凌晨，係持該把改造手槍至桃園縣中壢市○○路八十七號
        大順檳榔攤預備強取他人財物，且曾擊發一槍，後來因性能不佳而無法繼續
        使用，所以棄置在大樓垃圾桶等語（見偵卷第七頁、本院九十二年二月十四
        日訊問筆錄），被告乙○○亦陳稱：當日見被告己○○有攜帶手槍等語（見
        本院九十二年十一月十二日審理筆錄），證人丁○○、丙○○亦均證稱九十
        一年六月四日凌晨有聽見碰的一聲槍響，並見被告己○○持有一把手槍等語
        （見同上偵卷第二十一頁、第三十頁至第三十一頁、本院九十二年一月十七
        日訊問筆錄、九十二年十一月十二日審理筆錄），是綜合被告己○○、乙○○自白以及證人丁○○、丙○○之證述，顯可認定被告己○○除持有上開扣
        案二把手槍、子彈外，另尚持有堪可擊發子彈之手槍一把、子彈一顆，且該
        把手槍既可擊發子彈，造成巨大聲響，亦可推認具有殺傷力固甚明確，惟該
        把手槍究係何種類型之手槍，則因未扣案而無確切證據足以認定，亦無從進
        一步究明，則在被告己○○堅稱為改造手槍之情形下，即應為有利於被告之
        認定，而僅認上開被告己○○所持有、用於預備強盜他人財物之槍彈，僅係
        具有殺傷力之改造手槍及改造子彈。
    (二)被告己○○、乙○○夥同綽號「阿順」之成年男子共同妨害子○○、癸○○、
      庚○○等人行動自由部份：
      (1)經查，被告己○○先於九十一年五月十七日晚間以電話邀約被害人子○○至
        桃園縣中壢市○○路三段三六二號協和修車廠，並攜帶其所持有之改造克拉
        克玩具手槍、改造子彈與被告乙○○、綽號「阿順」之成年男子，待被害人
        子○○、癸○○、庚○○依約於九十一年五月十八日十三時許到協和修車廠
        時，由被告乙○○在協和修車廠外留守、己○○與「阿順」一同持槍脅迫子
        ○○、癸○○、庚○○等人，致使被害人因心生畏懼均不敢反抗而銬上手銬
        ，留在協和修車廠內不敢擅自離去，以此強暴、脅迫方式剝奪、限制被害人
        子○○、癸○○、庚○○等人之行動自由，其後因被告己○○僅意在追索賠
        償金而同意先行釋放癸○○、庚○○，繼之由被告己○○、阿順一同將子○○押上車離開修車廠，乙○○另駕駛一部車輛尾隨其後，子○○於車上因已
        陷於無行動自由狀態且被告己○○又持有槍械以致不敢反抗，而聯絡癸○○
        籌款十萬元，被告乙○○出面至大溪交流道旁六合加油站收款，剩下賠償部
        分則由子○○帶同被告己○○、乙○○、阿順至台北萬華區找子○○友人取
        款，因故未能順利取得款項而再原車駛回桃園縣八德市○○路附近空屋，持
        續限制、剝奪子○○之行動自由，直至當日傍晚六時許，被告己○○聯絡中
        間人甲○○出面協調，被告己○○等人始釋放子○○等情，業據被告己○○
        於警訊、本院調查審理時均坦承不諱，核與被害人子○○、癸○○、庚○○
        等人指訴情節大致相符（見九十一年偵字第一０二七號卷第四頁至第十八頁
        ），並有被告己○○等人用以綑綁、限制被害人子○○、癸○○、庚○○之
        手銬二副扣案可證，足認被告己○○前開所為任意性自白核與事實相符，堪
        予採信。
      (2)被害人子○○雖矢口否認伊曾幫被告己○○偽造假證件，或與己○○有何金
        錢債務糾紛云云。然查，被告己○○確實因案而企圖假冒戊○○身分潛逃出
        境，並委請子○○代為偽造「戊○○」之國民身分證等證件而已交付總計八
        萬元現款，資為偽造證件之代價一事，除據被告己○○自始堅稱外，核與共
        同被告乙○○供述情節大致吻合（見本院九十二年一月十七日訊問筆錄），
    質諸證人即居間介紹己○○、子○○認識之甲○○亦證稱：九十一年三、四
        月間，己○○透由一綽號「小祥」之人要伊介紹會做假證件之人，伊就介紹
        子○○讓他們認識，後來己○○即以一張五萬元之代價向子○○購買偽造身
        分證，給錢時伊也在現場，當初伊與己○○一同從台北萬華拿回證件的時候
        ，有在戎非凡店裡查看過等語相符無訛（見九十一年偵字第一０二七號卷第
        十九頁至第二十一頁、九十一年偵字第一０九八四卷第二二二頁、本院九十
        二年十月二十一日審理筆錄），是被告己○○所言即有依據，尚非不可採信
        。再倘若被害人子○○確涉有偽變造證件或媒介偽變造證件之行為，事涉其
        己身刑責利害關係，本難期明言不諱，是其所言能否遽信？非無疑慮，何況
        參酌被害人子○○前開所言又均與證人甲○○出入甚大，衡情證人甲○○亦
        無顧慮之必要，因此堪予採信，從而足認：被告己○○稱本件係起因於其與
        被害人子○○間存有假證件糾紛，而要求子○○賠償，並非無故要錢，無不
        法所有之意圖等情為有證據，堪予採信。
      (3)至被告乙○○雖矢口否認參與剝奪被害人子○○、癸○○、庚○○行動自由
        之犯行，然查，有關伊如何與共同被告己○○、「阿順」一同商議、推由己○○出面邀約被害人子○○等人到協和修車廠、持槍脅迫被害人銬上手銬而
        剝奪被害人行動自由、再由伊出面收取款項並開車一同押解子○○至台北萬
        華等情節，業據共同被告己○○迭於警訊、本院調查審理陳述甚明，核與被
        害人子○○、癸○○、庚○○指訴情節大致吻合，均已如前述，而綜觀被告
        己○○於本院調查審理時所述犯案情節，除堅決否認有不法所有意圖外（業
        如前述），從未推諉所涉刑責，乃至撇清關係，可排除被告己○○為減輕自
        己刑責而刻意設詞誣陷乙○○之疑慮，本件亦無證據顯示被告己○○與乙○○有何恩怨仇隙而促使被告己○○攀誣被告乙○○，況被害人子○○、癸○○、庚○○案發前均不認識被告乙○○，此為被告乙○○所不否認，渠等自
        與被告乙○○無仇怨仇隙，信無設詞誣陷被告乙○○之必要，是被告己○○
        、被害人子○○、癸○○、庚○○等人既均無誣指被告乙○○之動機、必要
        ，渠等所言又互核一致，當堪採信，被告乙○○空言否認參與犯行，核係避
        重就輕之詞，殊無可採。至被告己○○、阿順在協和修車廠內持槍剝奪被害
        人子○○、癸○○、庚○○行動自由時，被告乙○○雖未始終在場且未曾親
        自持有改造槍、彈，然按共同正犯之成立祇須具有犯意之聯絡，行為之分擔
        ，既不問犯罪動機起於何人，亦不必每一階段犯行，均經參與，只須在合同
        意思範圍以內，各自分擔犯罪行為之一部，相互利用他人之行為，以達其犯
        罪之目的者，即應對於全部所發生之結果共同負責（參照最高法院二十八年
        度上字第三一一０號判例、三十四年度上字第八六二號判例）。查本件被告
        乙○○明知被告己○○隨身攜帶槍械，且事先參與協商，當知悉告己○○、
        「阿順」之成年男子係前往向子○○索討賠償，於被告己○○等人以強暴、
        脅迫之不法手段剝奪被害人子○○、癸○○、庚○○行動自由時在協和修車
        廠外把風，且代為收受子○○委託癸○○交付賠償己○○之現款十萬元，隨
        後再與己○○等人會合一同駕車前往台北萬華，接續妨害子○○行動自由之
        犯行，直至甲○○出面緩頰始行釋放子○○而各自散去等情，業如前述，應
        認伊與被告己○○、「阿順」顯係基於共同剝奪被害人子○○、癸○○、庚○○行動自由之犯意聯絡，期間相互利用，分擔犯行，甚為明確，尚難以被
        告乙○○未持槍進入協和修車廠內下手實施強押子○○、癸○○、庚○○一
        節，遽認被告乙○○無妨害自由或共同持有改造槍彈之犯意。從而，被告乙○○前開所辯顯屬事後畏罪卸責之詞，委無足採信，伊與己○○、「阿順」
        之人共同持有改造槍彈、妨害自由等犯行堪以認定。
    (三)被告己○○預備強盜、被告乙○○幫助預備強盜部份：
      (1)經查，被告己○○為籌措逃亡費用，於九十一年六月四日凌晨三時許，基於
        意圖為自己不法所有之犯意，攜帶先前向「阿明」、「阿成」購得如附表編
        號三所示之可擊發、具殺傷力之改造手槍、彈，至桃園縣中壢市○○路八十
        七號預備強劫，但尚未著手即遭被害人丁○○察覺有異而離去等情，業據被
        告己○○於本院調查審理時自承不諱，並經被害人丁○○、證人丙○○於警
        訊及本院調查審理時證述甚詳（見九十一年偵字第一０九八四卷第二十頁至
        第二十二頁、本院九十二年一月十七日、六月二十五日訊問筆錄），足認被
        告己○○前開所為任意性自白核與事實相符，應可採信。雖被害人丁○○於
        警訊、及本院調查時所為證詞或有出入，然按證人之證言或被告之供述縱令
        先後未盡相符，然其基本事實之陳述，若果與真實性無礙時，仍非不得採信
        ，且法院本於審理所得之心證，就其證言或自白之一部分認可信而予採取，
        原非法所不許（參最高法院七十四年度台上字第一五九九號、四十六年台上
        字第一一五五號判例）。經查：互核被害人人丁○○警訊所為陳述、證人丙○○於警訊及本院審理時所為證述、被告己○○之前開自白，渠等所供證述
        ，對於被告己○○確持槍至大順檳榔攤並曾擊發一顆子彈，後因槍枝掉落地
        上，己○○見事跡敗漏而匆忙搭乘接應之乙○○所駕駛自小客車逃逸等犯案
        過程均大致相符，且與其他事證相符，自應有相當可信性，是雖被害人丁○○其後於本院調查時所為陳述或稍有出入，惟依前開判例意旨說明，本院仍
        得就其等上開自白或證言一部分認可信，而予採認。此外，本件復有內政部
        警政署刑事警察局鑑驗書、桃園縣政府警察局中壢分局九十二年八月二十日
        函及所檢附之現場照片、受理報案現場勘察報告表、證物清單影本、刑事案
        件證物採驗紀錄表等附卷可稽（見同上偵卷第一０九頁、本院卷(三)）被告己○○預備強盜犯行洵堪認定。
      (2)被告乙○○雖矢口否認事先知情而提供助力予被告己○○遂行強盜云云。然
        查，被告乙○○如何提供交通工具並負責接應己○○，而幫助被告己○○遂
        行預備強盜行為等情，均已據被告己○○供述甚詳；而被告乙○○自承於九
        十一年六月四日凌晨三時許確搭載己○○至現場，並將車輛暫停在大順檳榔
        攤前五至十公尺處等候等語，此情亦為被害人丁○○、證人丙○○所證實，
        則當時被告乙○○既在現場不遠處之車上等候，理應可目睹經過情形、聽聞
        槍響乃至聽聞被害人丁○○大喊搶劫等聲響而察覺有異，甚或在被告己○○
        匆忙上車時，亦應可見證人丙○○上前企圖追捕、記下車號，被告己○○持
        槍探身出車窗外嚇止丙○○之追躡等大動作行為，倘如被告乙○○所述於案
        發前並不知情，見此情形何以不停車解釋或問明詳情，反而於接應被告己○○上車後隨即加速離開現場？又何不主動向警方供明？顯見被告乙○○於被
        告己○○上車之後急於離開現場，係意圖逃逸，足見伊對於被告己○○當日
        犯行，事前已有所知悉，僅不願意共同參與犯行而僅提供助力，伊所辯當時
        不知情，以為己○○是前去找友人等語，僅為事後撇清關係辯解之詞，不可
        採信。
      (3)公訴意旨雖認被告己○○、乙○○係基於為自己不法所有之犯意聯絡，由乙○○駕駛交通工具並負責把風、己○○攜帶具有殺傷力之改造槍枝、子彈下
        車前去桃園縣中壢市○○路八十七號強盜丁○○所經營之大順檳榔攤，因認
        被告己○○、乙○○所為均係犯行法第三百三十條之加重強盜罪嫌云云。查
        本件公訴意旨認定被告己○○、乙○○所為已構成強盜罪責無非係以被害人
        丁○○、證人丙○○所為證述為其論據。然被害人丁○○初於警訊時陳稱：
        九十一年六月四日三時許，其在大順檳榔攤內工作，一名男子頭戴黑色全罩
        式安全帽（面罩未拉下），走近檳榔攤四處張望，其起疑而探身察看發現該
        男子右手拿一把槍，要打開檳榔攤的玻璃門，其擋住玻璃門不讓他開，他就
        持槍朝上開一槍，其還是抵住玻璃門不讓該名男子進入，後來該名男子還是
        將玻璃門打開進入檳榔攤，並將其推倒在地，直接打開放錢之抽屜將錢取走
        就往外跑，其大喊搶劫，有見該男子坐上一部自小客車往平鎮市方向逃逸等
        語（見偵卷第二十頁至第二十一頁），後於本院調查時初稱：九十一年六月
        四日凌晨兩、三點的時候，有人帶全罩式安全帽、手上拿著槍，對空開了兩
        槍，站在檳榔攤外面要推門進來，其不讓他進來兩人就發生推擠，後來他硬
        是進入，其就告訴他錢在哪邊，他就拿了五、六千元左右以後就跑了，有人
        開車來接應他，車子是停在前方，他一上車，那台車子就跑了等語（見本院
        九十二年一月十七日訊問筆錄），後於本院調查時再度傳訊時則陳稱：於九
        十一年六月四日凌晨在檳榔攤工作，被告（指己○○）走近檳榔攤側面的門
        ，初以為被告是來買東西，就起身把門打開問他要什麼，被告沒有說話，就
        對空開槍，當時被告開槍的點應該是在我們店的帆布的棚架，其聽到一槍槍
        響，後來我就大喊搶劫，當時有一個機車騎士或路人跑進來看狀況，被告就
        將槍指著那個路人，那個路人就跑去報警，被告這時候就跑進檳榔攤裡面，
        先推倒其使其跌坐在地上，就隨手從店側門進來的右手邊桌子抽屜裡抓一把
        錢以後就跑了，約搶走六、七千元等語（見本院九十二年六月二十五日訊問
        筆錄），而被告己○○針對被害人丁○○所為歷次陳述，除坦承其確有在右
        揭時、地頭帶全罩式安全帽、手持槍枝與丁○○在檳榔攤玻璃門前發生推擠
        ，後由乙○○駕車接應離去等事實外，就被告己○○對空開了幾槍、有無搶
        取金錢等情節則堅詞否認證人丁○○所述為真實，並辯稱：當時其是預備至
        檳榔攤後方之賭場內強盜，但為丁○○發現而大喊，其為阻止丁○○才對空
        開一槍，後因形跡已為人發現只好作罷離去云云。而依據證人丙○○即目擊
        被告己○○逃逸之人於警訊時證稱：九十一年六月四日凌晨其坐在店內看電
        視，聽見有人喊搶劫，外出查看時正好見到一頭帶全罩式安全帽之男子匆忙
        跑上一部車號ＢＱ─八三０九號自小客車（原停在環北路八十三號前）坐在
        右前座，正準備上前了解時，該頭戴安全帽之男子當場持槍作勢瞄準其，其
        因害怕就跑回店內記下車號等語（見偵卷第三十頁至第三十一頁），後於本
        院審理時更清楚陳稱：在九十一年六月四日那天在家裡聽到很大聲的「碰」
        一聲，有人喊搶劫，跑出來看時，第一眼就看到一個戴安全帽的人跳上原停
        在前方的車，正要關車門，面貌看的不是很清楚，其原本要上前去抓右後車
        門，但車上有另一個人很快把車開走，戴安全帽的那個人還拿槍從窗戶伸出
        來指著其，其就跑到車後蹲下去看車牌號碼；當時其是跟車子距離約六台尺
        左右（即不到兩公尺），其家是距離大順檳榔攤約四間房子左右等語（見本
        院九十二年十一月十二日審理筆錄），是依據證人丙○○所為證述可推知：
        證人丙○○在家中聽到槍響後立即跑出來查看，此時即見被告己○○正要搭
        乘乙○○之車離去，依常理該過程僅為數秒鐘時間，而被告乙○○的車係停
        放在環北路八十三號前，距離大順檳榔攤約有五至十公尺，此亦為被告己○○所不否認（見本院九十二年四月十一日訊問筆錄），則可推知被告己○○
        欲從大順檳榔攤跑上乙○○車子，理應耗費數秒鐘時間，是果如證人丁○○
        所述被告己○○對空鳴槍後猶與其推擠，其後進入檳榔攤內先詢問其錢放哪
        裡、再動手打開抽屜取走金錢後始行離去，怎可能證人丙○○於聽聞槍響外
        出查看之際已見被告己○○快步坐上乙○○車子離去？況且果如被害人丁○○所述被告己○○是隨手抓一把錢即匆忙離去，衡諸常情現場當會遺留因匆
        忙取錢而散落之零錢、鈔票，然證人丙○○並未見到如此情形，而隨後到場
        處理之員警李成忠亦僅證稱：現場玻璃並無破碎痕跡、門也無破損，現場蒐
        證僅發現一個改造彈頭等語（見本院九十二年七月二十九日訊問筆錄），而
        案發現場除在玻璃門上採集到被告己○○指紋外，並未在被害人丁○○所指
        述被告己○○所開啟、劫走錢財之抽屜周圍採即到可疑指紋，此有桃園縣政
        府警察局中壢分局受理報案現場勘查報告表及證物清單、內政部警政署刑事
        警察局鑑驗書在卷可資佐證，是被害人丁○○此部分指述情節顯不合常理，
        是被告己○○辯稱其尚未動手搶取檳榔攤內金錢即逃逸一節，尚非不可採信
        。而本件被告己○○自承其攜帶改造槍枝到現場係意欲搶到賭場內之財物等
        語（見本院九十二年一月十七日訊問筆錄），顯見被告己○○主觀上係基於
        意圖為自己不法所有之強盜犯意，頭帶全罩式安全帽、攜帶具有殺傷力之改
        造槍、彈至大順檳榔攤現場，惟尚未著手即為證人丁○○發覺有異而作罷離
        去，其所為自已達於預備強盜之階段，應屬無疑。至被告乙○○所為，僅出
        於幫助己○○遂行犯罪之意，自願提供交通工具、接應己○○至現場及離去
        業如前述，伊所實施的不過為構成要件以外之幫助行為，而被告己○○亦陳
        稱：其當初有找乙○○，但是乙○○表示伊無前科且不敢做，所以能幫到哪
        裡就幫等語（見本院九十二年十一月十二日審理筆錄），是並無證據證明被
        告乙○○就被告己○○預備強盜賭場犯行，與被告己○○有何犯意聯絡或行
        為分擔，自無足認定被告乙○○就此部分犯行與被告己○○間有共同正犯之
        犯意聯絡或行為分擔。此外，復查無其他證據足資證明被告己○○、乙○○
        涉有強盜罪嫌，本件僅能認定被告己○○有預備強盜之動機、行為，而被告
        乙○○僅係出於幫助之意而提供助力，尚難以此遽令被告己○○、乙○○擔
        負強盜既遂罪責，公訴意旨所述顯有誤會附此敘明。
    綜上所述，被告己○○、乙○○上開所辯均屬卸責之詞，當難採信，從而渠等上
    開未經許可持有制式及改造槍彈、妨害自由、預備強盜等犯行均已經證明，自應
    依法論科。
二、(一)查被告己○○、乙○○於如犯罪事實欄三所述之時間、地點，夥同綽號「阿順
    」之成年男子共同持如附表編號一所示之具有殺傷力之改造克拉克玩具手槍及十
    六顆土造子彈資為脅迫他人之工具，藉此剝奪被害人子○○、癸○○、庚○○行
    動自由，並基於繼續妨害子○○行動自由之犯意聯絡，將被害人子○○強行帶往
    桃園縣中壢市○○路、台北萬華等地，不讓其離去，時間長達五、六小時之久，
    核渠等所為，均係犯槍砲彈藥刀械管制條例第十一條第四項、第十二條第四項、
    刑法第三百零二條第一項之以非法方法剝奪他人行動自由罪。被告己○○、乙○○未經許可持有土造十九顆子彈（其中經試射三發而未扣案）部分，所侵害者為
    社會法益，縱所持有之客體即子彈有十九顆，應仍為單純一罪，而渠等以一行為
    同時持有改造克拉克玩具手槍、土造子彈，屬一行為觸犯數罪名之想像競合犯，
    均應依刑法第五十五條規定從一重之槍砲彈藥刀械管制條例第十一條第四項之未
    經許可，持有改造玩具手槍罪處斷。被告己○○、乙○○以一行為同時剝奪子○○、癸○○、庚○○三人之行動自由而侵害數法益，為想像競合，依刑法第五十
    五條規定從一重之以非法方法剝奪他人行動自由一罪論；而被告己○○、乙○○
    夥同不知名友人、綽號「阿順」之成年男子，就攜帶改造手槍及土造子彈，共同
    非法剝奪被害人子○○、癸○○、庚○○行動自由犯行部分，互有犯意聯絡及行
    為分擔，均為共同正犯。渠等所犯上開違反槍砲彈藥刀械管制條例第十一條第四
    項、刑法第三百零二條第一項二罪間，具有方法目的之牽連犯關係，均應從一重
    之槍砲彈藥刀械管制條例第十一條第四項未經許可持有改造手槍罪處斷。至被害
    人子○○於遭被告己○○等人非法剝奪行動自由期間，雖遭被告己○○等人脅迫
    ，強逼其交付金錢，惟按刑法第三百零二條之妨害自由罪，係妨害他人自由之概
    括規定，故行為人具有一定目的，以非法方法剝奪人之行動自由者，除法律別有
    處罰較重之規定，應適用各該規定處斷外，如以使人行無義務之事，或妨害人行
    使權利為目的，而其強暴、脅迫復已達於剝奪人行動自由之程度，即祇成立本罪
    ，不應再依同法第三百零四條論處（最高法院二十九年上字第二三五九號判例意
    旨參照），故不單獨論以刑法第三百零四條之罪責。又公訴意旨雖認被告己○○
    、乙○○等人上開所為涉係刑法第三百三十條第一項加重強盜罪嫌云云。然按強
    盜罪之構成，以有為自己或第三人不法所有之意圖為構成要件之一，若奪取財物
    係基於他種目的，而非出於不法所有之意思者，縱其行為不法，要不成立強盜罪
    （最高法院二十一年上字第十八號判例及台灣高等法院八十七年上訴字第三五六
    六號判決參照），本件被告己○○、乙○○等人係為索討先前所交付與子○○偽
    造證件之代價及賠償，並無意圖為自己或第三人不法所有之意思，已如前述，自
    與公訴人所引法條之構成要件不符，公訴意旨容有誤會，惟本院認定之事實，與
    公訴人起訴之犯罪事實，其社會基本事實同一，自應由本院逕予變更起訴法條。
    (二)至如犯罪事實欄四所述之時間、地點，被告己○○攜帶具殺傷力之改造手槍及
    子彈至大順檳榔攤預備強盜，而被告乙○○從旁提供幫助等犯行，核被告己○○
    所為係犯槍砲彈藥刀械管制條例第十一條第四項、刑法第三百二十八條第五項之
    預備強盜罪；被告乙○○則係犯刑法第三十條、第三百二十八條第五項之幫助預
    備強盜罪，並應依刑法第三十條第二項規定減輕其刑，公訴意旨認被告乙○○與
    己○○係共同強盜大順檳榔攤既遂云云，尚有未合（業如前述）。被告己○○以
    一行為，未經許可持有改造手槍、子彈，屬一行為觸犯數罪名之想像競合犯，應
    依刑法第五十五條規定從一重之未經許可，持有改造手槍罪處斷；其所犯上開未
    經許可持有改造手槍罪、預備強盜罪二罪間，具有方法目的之牽連犯關係，應從
    一重之槍砲彈藥刀械管制條例第十一條第四項未經許可持有改造手槍罪處斷。(三)
    另被告己○○未經許可，無故持有如附表編號二所示之制式貝瑞塔手槍一支、制
    式子彈十一顆（其中二顆業經試射而未扣案）之行為，則係犯槍砲彈藥刀械管制
    條例第七條第四項、第十二條第四項之罪，而其未經許可持有制式子彈部分，所
    侵害者為社會法益，縱被告己○○所寄藏之客體即子彈有十一顆，應仍為單純一
    罪，其以一行為持有制式貝瑞塔手槍、制式子彈，屬一行為觸犯數罪名之想像競
    合犯，應依刑法第五十五條規定從一重之未經許可，持有制式手槍罪處斷。(四)被
    告己○○先持有如附表編號一改造克拉克玩具手槍及子彈，嗣持以與被告乙○○
    等人共犯妨害自由等行為，後又持有如附表編號三所示之改造手槍及子彈，其先
    後持有改造手槍及子彈，時間密接，而犯構成要件相同之罪名，顯係出於概括之
    犯意為之，為連續犯，應依刑法第五十六條規定，論以情節較重之共同未經許可
    ，持有改造手槍一罪，並依法加重其刑；另被告己○○係在九十一年五月二十六
    日以後始取得如附表編號二所示之制式手槍及子彈，且除試射二發外並未持以作
    案，此為被告己○○所自承，應與前開妨害自由、預備強盜犯行間無方法目的之
    牽連犯關係，且與前開未經許可，持有具殺傷力之改造手槍罪間，犯意各別，行
    為互殊，且構成要件互異，應予分論併罰，公訴人認分別具牽連犯及想像競合犯
    關係，顯有未合。而被告乙○○前開所為共同持有具殺傷力改造手槍罪及幫助預
    備強盜罪二罪間，亦係犯意各別，且構成要件互異，亦應予分論併罰。末以，被
    告乙○○前於八十八年間因公共危險案件，經台灣雲林地方法院判處有期徒刑六
    月確定，並於八十九年二月九日易科罰金執行完畢一情，此有台灣高等法院被告
    全國前案紀錄表及臺灣桃園地方法院檢察署刑案資料查註紀錄表各一份在卷足憑
    ，被告乙○○於前案有期徒刑執行完畢後，五年內再犯本案有期徒刑以上之罪，
    屬累犯，應依刑法第四十七條之規定，加重其刑。爰審酌被告己○○、乙○○因
    追索子○○製作不堪使用之假證件之賠償金，致衍生本件糾紛之犯罪動機、目的
    ，二人年輕力壯，不思以正途解決糾紛，擁槍自重，擅自動用暴力挾持之手段追
    索賠償，罔顧社會法律秩序，危害社會治安及被害人子○○等人之人身安全，同
    時以一行為剝奪被害人子○○、癸○○、庚○○三人行動自由，其中被害人子○○行動自由遭長達五、六小時之限制、剝奪，始其陷於畏懼恐慌之中，及被告己○○持有手槍、子彈之數量，尚無證據足資證明被告己○○除本件犯行外，另已
    恃之犯罪等所生損害，被告己○○犯後坦承犯行、深表悔悟，態度尚稱良好，被
    告乙○○自始即空言否認犯行，飾詞狡辯顯無悔意，然伊初係為協助被告己○○
    追索賠償金額而共同策劃、下手妨害被害人子○○等人行動自由之動機、就預備
    強盜犯行部分亦僅提供助力而未實際參與犯行，涉案情節較輕，檢察官於起訴時
    誤認被告二人所為係犯加重強盜罪責而就被告己○○具體求處有期徒刑十二年、
    被告乙○○具體求處有期徒刑八年等一切情狀，分別量處如主文所示之刑，並分
    別定其應執行之刑，併就所科處罰金部分同時諭知易服勞役之折算標準，以資懲
    戒。
三、扣案如附表編號一、二、四、五所示之制式手槍一枝、改造玩具手槍一枝、制式
    子彈三顆、土造子彈十一顆（至原扣案之制式子彈六顆、土造子彈五顆經送鑑驗
    試射、拆解，已失違禁物之性質，不另宣告沒收），認均係違禁物，各於被告己○○、乙○○所犯槍砲彈藥管制條例罪刑下，依刑法第三十八條第一項第一款諭
    知宣告沒收之；另如附表號三所示之改造槍彈，屬違禁物，雖未扣案，然既可擊
    發且具殺傷力仍具危險性，復無證據證明業已滅失，爰依刑法第三十八條第一項
    第一款宣告沒收。另扣案手銬二副，均為被告己○○所有，且為其犯本件妨害自
    由罪行所用之物，自應依刑法第三十八條第一項第二款規定併予宣告沒收之。至
    被告己○○持以作案之安全帽一頂，並未扣案，雖被告己○○供稱係自乙○○車
    上所取得，然此為被告乙○○所否認，而無證明係被告己○○或乙○○所有，又
    該安全帽並非直接供犯罪所用，性質上非屬違禁物，自不予宣告沒收。又幫助犯
    不適用責任共同之原則，對正犯所有供犯罪所用或因犯罪所得之物，勿庸併為沒
    收之宣告，且扣案之違禁物於幫助犯，亦勿庸併為沒收之宣告（參最高法院八十
八年度台上字第六二三四號判決），是前開扣案如附表編號二所示之改造手槍，
    於被告乙○○幫助預備強盜部分，自勿庸併為沒收之宣告。另扣案之腰帶槍套、
    背包、美工刀等物，雖係被告己○○所有，然與本案犯罪行為無涉，當不併予宣
    告沒收，附此敘明。另共犯綽號「阿順」之成年男子所持有知不知名武器，並未
    扣案，無證據證明為被告等人所有或係屬違禁物，因之不併予宣告沒收，特予說
    明。
據上論斷，應依刑事訴訟法第二百九十九條第一項前段、第三百條，槍砲彈藥刀械管
制條例第七條第四項、第十一條第四項、第十二條第四項，刑法第十一條前段、第二
十八條、第三十條、第五十六條、刑法第三百零二條第一項、第三百二十八條第五項
、第四十七條、第五十五條、第五十一條第五款、第七款、第四十二條第二項、第三
項、第三十八條第一項第一款、第二款，罰金罰鍰提高標準條例第一條前段，現行法
規所定貨幣單位折算新臺幣條例第二條，判如主文。
本案經檢察官張尹敏到庭執行職務。
中      華      民      國    九十二    年     十一     月    二十六    日
                                 臺灣桃園地方法院刑事第六庭
                                     審判長法  官  周政達
                                           法  官  潘進順
                                           法  官  何俏美
右正本證明與原本無異。
如不服本判決，應於判決送達後十日內向本院提出上訴狀( 應附繕本 )，上訴於
臺灣高等法院。
                                    書記官   王泰元
中      華      民      國    九十二    年     十一     月    二十六    日
附表：
┌───┬───────────┬───────────┬───────┐
│編  號│名                  稱│槍枝管制編號          │   備   註    │
├───┼───────────┼───────────┼───────┤
│  一  │改造克拉克玩具手槍一枝│0000000000  │可擊發，具殺傷│
│      │（含彈匣）            │                      │力            │
├───┼───────────┼───────────┼───────┤
│  二  │制式貝瑞塔手槍一枝    │0000000000  │可擊發具殺傷力│
│      │（含彈匣）            │                      │              │
├───┼───────────┼───────────┼───────┤
│  三  │改造手槍一枝及子彈一顆│（未扣案）            │可擊發，具殺傷│
│      │                      │                    │力            │
├───┼───────────┼───────────┼───────┤
│  四  │制式子彈九顆（經試射六│（口徑９ｍｍ）        │原持有十一顆，│
│      │顆，僅餘三顆仍具殺傷力│                      │經己○○試射二│
│      │）                    │                      │顆（未扣案）僅│
│      │                      │                      │扣得九顆     │
├───┼───────────┼───────────┼───────┤
│  五  │土造子彈十六顆（經試射│（口徑８.８ｍｍ）     │原持有十九顆，│
│      │五顆，僅餘十一顆仍具殺│                      │經己○○試射三│
│      │傷力）                │                      │顆（未扣案），│
│      │                      │                      │僅扣得十六顆  │
└───┴───────────┴───────────┴───────┘
附錄本案論罪科刑法條全文
槍砲彈藥刀械管制條例第七條：
未經許可，製造、販賣或運輸火砲、肩射武器、機關槍、衝鋒槍、卡柄槍、自動步槍
、普通步槍、馬槍、手槍或各類砲彈、炸彈、爆裂物者，處死刑、無期徒刑或七年以
上有期徒刑；處徒刑者，併科新台幣三千萬元以下罰金。
未經許可，轉讓、出租或出借前項所列槍砲、彈藥者，處無期徒刑或五年以上有期徒
刑，併科新台幣一千萬元以下罰金。
意圖供自己或他人犯罪之用，而犯前二項之罪者，處死刑或無期徒刑；處徒刑者，併
科新台幣五千萬元以下罰金。
未經許可，持有、寄藏或意圖販賣而陳列第一項所列槍砲、彈藥者，處五年以上有期
徒刑，併科新台幣一千萬元以下罰金。
第一項至第三項之未遂犯罰之。
槍砲彈藥刀械管制條例第十一條：
未經許可，製造、販賣或運輸第四條第一款所稱其他可發射金屬或子彈具有殺傷力之
各式槍砲者，處五年以上有期徒刑，併科新台幣一千萬元以下罰金。
未經許可，轉讓、出租或出借前項所列槍砲者，處三年以上十年以下有期徒刑，併科
新台幣七百萬元以下罰金。
意圖供自己或他人犯罪之用，而犯前二項之罪者，處無期徒刑或七年以上有期徒刑，
併科新台幣一千萬以下罰金。
未經許可，持有、寄藏或意圖販賣販賣而陳列第一項所列槍砲者，處一年以上七年以
下有期徒刑，併科新台幣七百萬元以下罰金。
第一項至第三項之未遂犯罰之。
槍砲彈藥刀械管制條例第十二條：
未經許可，製造、販賣或運輸子彈者，處一年以上七年以下有期徒刑，併科新台幣五
百萬元以下罰金。
未經許可，轉讓、出租或出借子彈者，處六月以上五年以下有期徒刑，併科新台幣三
百萬元以下罰金。
意圖供自己或他人犯罪之用，而犯前二項之罪者，處三年以上十年以下有期徒刑，併
科新台幣七百萬元以下罰金。
未經許可，持有、寄藏或意圖販賣而陳列子彈者，處五年以下有期徒刑，併科新台幣
三百萬元以下罰金。
第一項至第三項之未遂犯罰之。
刑法第三百零二條
私行拘禁或以其他非法方法，剝奪人之行動自由者，處五年以下有期徒刑、拘役或三
百元以下罰金。
因而致人於死者，處無期徒刑或七年以上有期徒刑，致重傷者，處三年以上十年以下
有期徒刑。
第一項之未遂犯罰之。
刑法第三百二十八條
意圖為自己或第三人不法之所有，以強暴、脅迫、藥劑、催眠術或他法，至使不能抗
拒，而取他人之物或使其交付者，為強盜罪，處三年以上十年以下有期徒刑。
以前項方法得財產上不法之利益或使第三人得之者亦同。
犯強盜罪因而致人於死者，處死刑或無期徒刑，致重傷者，處無期徒刑或七年以上有
期徒刑。
第一項及第二項之未遂遂犯罰之。
預備犯強盜罪者，處一年以下有期徒刑、拘役或三百元以下罰金。


司法院資訊處製作；財團法人民間司法改革基金會備份。
